【裁判字號】    92,訴,465
【裁判日期】    921023
【裁判案由】    違反毒品危害防制條例
【裁判全文】
臺灣雲林地方法院刑事判決                          九十二年度訴字第四六五號
    公  訴  人  臺灣雲林地方法院檢察署檢察官
    被      告  丙○○
右列被告因違反毒品危害防制條例案件，經檢察官提起公訴（九十二年度偵續一字第
一號），本院判決如左：
    主      文
丙○○連續轉讓第一級毒品，處有期徒刑壹年貳月。
    事      實
一、丙○○於民國（下同）九十一年二月間，基於轉讓第一級毒品海洛因之概括犯意
    ，在彰化縣、雲林縣境內，將自己持有之第一級毒品海洛因，摻入香菸中施用，
    在施用之際，將摻有海洛因之香菸，連續多次無償轉讓予乙○○。
二、案經彰化縣警察局報請臺灣雲林地方法院檢察署檢察官偵查起訴。
    理      由
一、訊據被告丙○○供承於右揭時地，將伊持有之海洛因，摻入香菸中施用，在施用
    之際，證人乙○○有施用摻有海洛因之香菸等情。然否認有何連續轉讓第一級毒
    品海洛因犯行，辯稱：伊與乙○○係共同施用，乙○○有毒品，就會分伊施用，
    伊有毒品，亦會提供予乙○○云云（見本院卷二六頁）。惟查：
  (一)【被告有轉讓第一級毒品之犯行】
    被告於九十一年二月間，將海洛因摻入香菸中施用，並連續多次將摻有海洛因之
    香菸，無償轉讓予乙○○等情，業據其於偵訊自承：伊毒品拿給乙○○時，沒有
    算錢等語（見偵續一卷二六頁），經核與證人乙○○於偵訊證稱：被告沒有車子
    ，偶爾叫我開車載他去找人，我看到他將海洛因摻在香菸內施用，他在車內抽時
    ，我會伸手向他拿，海洛因香菸是他的，我拿來抽時，沒有算錢；又我之前施用
    的毒品，自己會找貨源，偶爾我會問被告有無毒品，若被告在抽時，會將抽剩下
    的給我抽等語（見偵續一卷二五、二六頁），復於本院證陳：我和被告出去時，
    都是在我車上吃，吃四號海洛因等語大致相符（見本院卷五十頁）。如此觀之，
    被告與證人乙○○駕車外出時，證人乙○○見被告施用摻有海洛因之香菸，均向
    被告取之施用，被告不表反對，且未向證人乙○○索取任何對價，顯見被告確實
    無償轉讓第一級毒品海洛因予證人乙○○。再者，證人乙○○於偵查中證述：曾
    於八十五、六年間，施用安非他命，海洛因係於九十年十二月間退伍後，才與被
    告一起施用等語甚詳（見本院卷四八、四九頁）。益徵被告入伍服役前，僅有施
    用第二級毒品安非他命之惡習，迄九十年十二月間退伍，與被告接觸後，始沾染
    第一級毒品海洛因。綜上以觀，被告確有提供第一級毒品海洛因予證人乙○○之
    事實，洵堪認定。
  (二)【被告有轉讓第一級毒品之犯意】
    證人乙○○於本院證稱：我開車中，向被告拿煙時，被告沒有拉扯抵抗等語（見
    本院卷五五頁）。依此，證人乙○○見被告施用摻有海洛因之香菸，向被告索取
    施用，被告未加阻止，竟反將摻有海洛因之香菸，轉讓予證人乙○○施用。可見
    ，被告確有轉讓第一級毒品海洛因之犯意。至被告於本院辯稱：因施用海洛因會
    茫茫的，而伊在乙○○車上施用毒品時，可能因此睡著，乙○○是否自行取用，
    伊不清楚，也有可能是證人乙○○趁伊不在，自行取用毒品云云（見本院卷四四
    、五六頁）。惟查，被告曾以長輩身分，規勸證人乙○○，不得再施用毒品之事
    實，亦據證人乙○○迭次證述：可能是親戚關係，被告曾阻止伊施用毒品，且被
    告雖然口頭未告知，但伊知被告心裡不願意給伊施用，在聊天中，被告亦規勸不
    要繼續施用等語明確（見偵續一卷二七頁，本院卷五五頁）。如此觀之，被告已
    轉讓第一級毒品予證人乙○○，又深恐證人乙○○沾染施用毒品惡習，在心生矛
    盾情形下，始以長輩身分，規勸證人乙○○，不要再繼續施用毒品。可見，被告
    明知其將摻有海洛因之香菸，轉讓予證人乙○○，且證人乙○○得以接觸第一級
    毒品海洛因，亦係被告無償轉讓，而非證人乙○○自行取用。是以，被告辯稱：
    係乙○○趁伊藥效發作時，自行取用云云，自非可採。
  (三)【被告所辯，前後矛盾，不足採信】
    被告先於偵訊供稱：我未將毒品分給任何人施用云云（見偵續卷三九頁），旋改
    稱：有時他拿給我，有時我拿給他，我們會一起吸食云云（見偵續卷四三頁），
    復改稱：乙○○大都施用安非他命，我未提供海洛因於乙○○云云（見偵續卷六
    三頁），再改稱：伊拿給乙○○時，沒有算錢，乙○○拿給我抽時，也沒有算錢
    云云（見偵續一卷二六頁），又於審理改稱：我有與乙○○一起以玻璃瓶燒烤方
    式，一起施用過安非他命，至於海洛因部分，應未與乙○○一起施用云云（見本
    院卷第四一、四二頁）。準此，被告就其是否曾轉讓毒品予證人乙○○一節，前
    後所辯，顯然不一。甚且，證人乙○○確有向被告索取摻有海洛因之香菸施用，
    被告也不表反對，顯然被告確實將第一級毒品海洛因，轉讓予證人乙○○，至為
    灼然。是以，被告辯稱：未將毒品分給任何人，且未與乙○○一起施用海洛因云
    云，前後矛盾，顯不足採。
  (四)綜上所述，被告連續轉讓第一級毒品海洛因犯行，事證明確，堪以認定。
二、核被告所為，係犯毒品危害防制條例第八條第一項轉讓第一級毒品罪。其先後多
    次犯行，時間緊接，手法相同，所犯構成要件相同罪名，顯係基於概括犯意反覆
    為之，為連續犯，應依刑法第五十六條規定，論以一罪。又按刑法累犯之成立，
    以受有期徒刑之執行完畢，或受無期徒刑或有期徒刑一部之執行而赦免後，五年
    以內再犯有期徒刑以上之罪為要件。二以上有期徒刑併執行之情形，倘經許其假
    釋出獄者，其報請許可假釋所須最低應執行之期間，既應合併計算，且假釋之殘
    刑期間，亦應合併計算之，其期間即無從區分；從而，不論假釋出獄前所執行之
    期間是否已逾其中一罪之刑期，亦不論嗣後其假釋有無被撤銷，在假釋期間內，
    均應認為尚未執行完畢，其於執行逾其中一罪之刑期後五年內之假釋期間，再犯
    有期徒刑以上之罪者，均不應論以累犯。最高法院九十一年度台非字第一二號判
    決可資參照。本件被告曾因違反麻醉藥品管理條例及槍砲彈藥刀械管制條例案件
    ，經法院分別判處有期徒刑七月及三月，並定應執行有期徒刑九月確定，與其前
    所另犯違反麻醉藥品管理條例案件所處應執行有期徒刑六年三月所餘殘刑三年二
    月十四日，二者接續執行（前案執行至八十八年三月十七日，翌日接續執行後案
    ），其後於八十九年十月十三日起假釋並交付保護管束，指揮書執行完畢日為九
    十一年四月一日，此有臺灣高等法院被告全國前案紀錄表在卷可稽。揆諸首揭說
    明，被告所犯麻醉藥品管制條例等案件，於九十一年四月一日前，不能認已執行
    完畢，被告於九十一年二月間，在彰化縣、雲林縣境內，無償轉讓第一級毒品海
    洛因予乙○○，觸犯毒品危害防制條例第八條第一項之罪，顯係在假釋期間內所
    犯，不論嗣後假釋有無被撤銷，均不構成累犯，附此敘明。爰審酌被告與證人乙
    ○○為遠親叔姪關係，其與證人乙○○駕車外出時，始轉讓第一級毒品海洛因予
    乙○○，及曾以口頭規勸證人乙○○應遠離毒品，惡性並非重大，暨犯後仍矯詞
    飾責等一切情狀等一切情狀，量處如主文所示之刑。
據上論斷，應依刑事訴訟法第二百九十九條第一項前段，毒品危害防制條例第八條第
一項，刑法第十一條前段、第五十六條，判決如主文。
本案經檢察官甲○○到庭執行職務
中      華      民      國      九十二      年    十     月   二十三    日
                                      臺灣雲林地方法院刑事第二庭
                  審判長法  官  林  輝  煌
                                                法  官  陳  定  國
                                                法  官  柯  志  民
右正本證明與原本無異。
如不服本判決，應於判決送達後十日內向本院提出上訴狀( 應附繕本 )。
                                                書記官  魏  輝  碩
中      華      民      國      九十二      年    十     月    二十三   日
附錄法條：
毒品危害防制條例第八條第一項
轉讓第一級毒品者，處一年以上七年以下有期徒刑，得併科新台幣一百萬元以下罰金
。


司法院資訊處製作；財團法人民間司法改革基金會備份。
